ja: ベラム不透明度レベル: 不透明; 半透明 (厚手); 半透明 (薄手); 半透明 (中厚手); 透明; その他
tr: Parşömen opaklık seviyesi: Opak; Yarı saydam (yoğun); Yarı saydam (hafif); Yarı saydam (orta); Saydam; Diğer
sv: Pergamentets opacitetsnivå: Opak; Halvgenomskinlig (kraftig); Halvgenomskinlig (lätt); Halvgenomskinlig (medium); Transparent; Övrigt
pt-PT: Nível de opacidade do véu: Opaco; Translúcido (pesado); Translúcido (leve); Translúcido (médio); Transparente; Outro
bg-BG: Степен на прозрачност на паус хартията: Непрозрачен; Полупрозрачен (плътен); Полупрозрачен (фин); Полупрозрачен (среден); Прозрачен; Друго
da: Opacitetsniveau for vellum: Uigennemsigtig; Gennemskinnelig (kraftig); Gennemskinnelig (let); Gennemskinnelig (medium); Gennemsigtig; Andet
ro-RO: Nivelul de opacitate al hârtiei de calc: Opac; Translucid (dens); Translucid (ușor); Translucid (mediu); Transparent; Altele
th: ระดับความทึบแสงของกระดาษไข: ทึบแสง; โปร่งแสง (มาก); โปร่งแสง (น้อย); โปร่งแสง (ปานกลาง); โปร่งใส; อื่นๆ
cs: Úroveň průsvitnosti papíru: Neprůhledný; Průsvitný (vysoká gramáž); Průsvitný (nízká gramáž); Průsvitný (střední gramáž); Průhledný; Jiné
zh-TW: 牛皮紙不透明度等級: 不透明; 半透明 (高); 半透明 (低); 半透明 (中); 透明; 其他
ko: 벨럼지 불투명도 수준: 불투명; 반투명(두꺼움); 반투명(옅음); 반투명(중간); 투명; 기타
de: Deckkraft des Pergaments: Undurchsichtig; Durchscheinend (stark); Durchscheinend (leicht); Durchscheinend (mittel); Transparent; Sonstiges
pl: Poziom nieprzezroczystości welinu: Kryjący; Półprzezroczysty (gruby); Półprzezroczysty (cienki); Półprzezroczysty (średni); Przezroczysty; Inne
el: Επίπεδο αδιαφάνειας περγαμηνής: Αδιαφανές; Ημιδιαφανές (βαρύ); Ημιδιαφανές (ελαφρύ); Ημιδιαφανές (μεσαίο); Διαφανές; Άλλο
pt-BR: Papel vegetal nível de opacidade: Opaco; Translúcido (denso); Translúcido (leve); Translúcido (médio); Transparente; Outro
vi: Mức độ mờ đục của giấy da: Đục; Bán trong (dày); Bán trong (mỏng); Bán trong (vừa); Trong suốt; Khác
hu: Pergamen opacitási szintje: Átlátszatlan; Áttetsző (erős); Áttetsző (enyhe); Áttetsző (közepes); Átlátszó; Egyéb
lt-LT: Pergamentinio popieriaus nepermatomumo lygis: Nepermatomas; Pusiau skaidrus (mažas pralaidumas); Pusiau skaidrus (plonas); Pusiau skaidrus (vidutinis); Skaidrus / Permatomas; Kita
sl-SI: Stopnja motnosti pergamenta: Neprosojno; Polprosojno (močno); Polprosojno (rahlo); Polprosojno (srednje); Prosojno; Drugo
es: Nivel de opacidad de la hoja de vitela: Opaco; Translúcido (pesado); Translúcido (ligero); Translúcido (medio); Transparente; Otro
nb: Pergamentets opasitetsnivå: Opak; Gjennomskinnelig (kraftig); Gjennomskinnelig (lett); Gjennomskinnelig (medium); Gjennomsiktig; Annet
zh-CN: 羊皮纸不透明度等级: 不透明; 半透明（厚）; 半透明（薄）; 半透明（中）; 透明; 其他
it: Livello di opacità della velina: Opaco; Traslucido (pesante); Traslucido (leggero); Traslucido (medio); Trasparente; Altro
hr-HR: Razina neprozirnosti veluma: Neprozirno; Poluprozirno (jako); Poluprozirno (slabo); Poluprozirno (srednje); Prozirno; Ostalo
sk-SK: Stupeň nepriehľadnosti pergamenu: Nepriehľadné; Priesvitné (vysoká opacita); Priesvitné (nízka opacita); Priesvitné (stredná opacita); Priehľadné; Iné
ru: Уровень непрозрачности кальки: Непрозрачный; Полупрозрачный (плотный); Полупрозрачный (тонкий); Полупрозрачный (средний); Прозрачный; Другое
fi: Veliinipaperin läpikuultavuustaso: Läpinäkymätön; Puoliläpinäkyvä (raskas); Puoliläpinäkyvä (kevyt); Puoliläpinäkyvä (keskinkertainen); Läpinäkyvä; Muu
nl: Vellum dekkingsniveau: Ondoorzichtig; Lichtdoorlatend (zwaar); Lichtdoorlatend (licht); Lichtdoorlatend (gemiddeld); Transparant; Overige
fr: Niveau d’opacité du papier vélin: Opaque; Translucide (épais); Translucide (léger); Translucide (moyen); Transparent; Autre
en: Vellum opacity level: Opaque; Translucent (heavy); Translucent (light); Translucent (medium); Transparent; Other